臺灣新北地方法院三重簡易庭小額民事判決
     　　　　　　　　　　　　　　　111年度重小字第1517號
原      告  蔣銘仁  
被      告  高三奇  
訴訟代理人  金成威  
            江韋志  
上列當事人間請求侵權行為損害賠償事件，經本院於民國111年1
1月9日言詞辯論終結，本院判決如下：
    主  文
被告應給付原告新臺幣2萬8,100元，及自民國111年4月7日起至
清償日止，按年息5％計算之利息。
訴訟費用新臺幣壹仟元由被告負擔。
本判決得假執行。
    事實及理由要領
一、原告主張：
    被告前於民國111年1月27日3時28分許，駕駛車牌號碼000-0
    000號計程車，行經新北市泰山區中港南路與新五路1段(口)
    處時，因轉彎車輛未禮讓直行車先行之過失，致碰撞原告所
    有之車牌號碼000-0000號計程車（下稱系爭車輛），致系爭
    車輛受損，原告並因而受有下列損害：⑴營業損失新臺幣（
    下同）7,500元：系爭車輛發生前開損害後，共計5日無法使
    用，以一日平均營收1,500元計算，計受有7,500元之損失。
    ⑵維修費用2萬0,600元（均為工資）。以上共計2萬8,100元
    。爰依侵權行為損害賠償之法律關係提起本件訴訟，並聲明
    ：被告應給付原告2萬8,100元，及自起訴狀繕本送達翌日起
    至清償日止，按年息5％計算之利息。
二、被告則以：不爭執本件事故之過失，但主張之修車費用金額
    過高等語置辯，並聲明：原告之訴駁回。
三、法院之心證：
（一）原告主張之上開事實，業據其提出道路交通事故當事人登
      記聯單、行車執照、駕駛執照、估價單等件為證（本院卷
      第17至21頁），核屬相符，並為被告所不爭執，本院依調
      查證據之結果及斟酌全辯論意旨，堪信原告上開主張為真
      實。
（二）按因故意或過失，不法侵害他人之權利者，負損害賠償責
      任；又汽車、機車或其他非依軌道行駛之動力車輛，在使
      用中加損害於他人者，駕駛人應賠償因此所生之損害，民
      法第184條第1項前段及第191條之2前段分別定有明文。本
      件被告因未保持安全間距之過失，致系爭車輛因而受損等
      情，已如前述，原告請求被告負損害賠償責任，自屬有據
      。茲就原告所請求之項目審酌如下：
　　⒈營業損失7,500元部分：
      原告主張其以系爭車輛作為營業使用，修復期間共有5日
      不能營業，以一日平均營收1,500元計算，計受有7,500元
      之損失等情，業據提出道路交通事故當事人登記聯單、行
      車執照、駕駛執照、估價單等件為證，並為被告所不爭執
      。而依前揭估價單所載，系爭車輛之修復日期為111年2月
      15日至同年月21日，系爭車輛於維修期間無法使用，原告
      因而主張其受有5日之營業損失，並無不妥，是原告此部
      分之請求，自屬有據。
　　⒉系爭車輛維修費用2萬0,600元部分：
　　　次按不法毀損他人之物者，被害人得請求賠償其物因毀損
      所減少之價額，復為民法第196條所明定。而依此規定請
      求賠償物被毀損所減少之價額，固得以修復費用為估定之
      標準，但以必要者為限（如修理材料以新品換舊品，應予
      折舊）。查本件被告因過失系爭車輛致其受損等情，已如
      前述，被告自應就系爭車輛所受損害負侵權行為損害賠償
      之責；另依原告所提出之估價單所載，系爭車輛之維修費
      用共計2萬0,600元，均為無庸折舊之工資，被告雖辯稱費
      用過高云云，然依前揭估價單所記載之維修項目：左前葉
      、左前門、左方A柱、左前鋁圈等板金，經核均與系爭車
      輛受損之部位相符，可認該支出均屬必要之合理修復費用
      ，被告復未就其主張：各項目之開價均過高云云進行舉證
      ，是原告得請求賠償之系爭車輛合理修復費用，即為其所
      主張之2萬0,600元。
　　⒊綜上，原告得請求被告賠償之損害共計為2萬8,100元（即7
      ,500元＋2萬0,600元）。
四、從而，原告依侵權行為法律關係，請求被告給付原告2萬8,1
    00元，及自起訴狀繕本送達翌日即111年4月7日（本院卷第5
    1頁）起至清償日止，按年息5％計算之利息，為有理由。
五、本件係依小額訴訟程序所為被告敗訴之判決，應依職權宣告
    假執行。另本件確定訴訟費用為1,000 元，（第一審裁判費
    1,000元），併依職權確定由被告負擔。   　　
中    華    民    國   111    年    11    月    30    日
                  臺灣新北地方法院三重簡易庭
                      法      官  王雅婷
以上正本係照原本作成。
如不服本判決，應於送達後20日內，向本院提出上訴狀，並表明
上訴理由（上訴理由應表明一、原判決所違背之法令及具體內容
。二、依訴訟資料可認為原判決有違背法令之具體事實。），如
於本判決宣示後送達前提起上訴者，應於判決送達後20日內補提
上訴理由書（須附繕本），如未於上訴後20日內補提合法上訴理
由書，法院得逕以裁定駁回上訴。
中    華    民    國   111    年    11    月    30    日
                      書  記  官  陳芊卉